【裁判字號】    88,訴,490
【裁判日期】    890229
【裁判案由】    毒品危害防制條例
【裁判全文】
臺灣臺南地方法院刑事判決                          八十八年度訴字第四九號
    公  訴  人  臺灣臺南地方法院檢察署檢察官
    被      告  甲○○
    選任辯護人  蔡清河
右列被告因違反毒品危害防制條例案件，經檢察官提起公訴（八十八年度營偵字第三
二六號），本院判決如左：
    主  文
甲○○連續販賣第二級毒品，處有期徒刑柒年捌月，褫奪公權肆年。
扣案之安非他命貳小包（淨重合計參點肆柒公克、包裝重合計重零點參柒公克）均沒
收銷燬之。
販賣毒品所得新臺幣壹萬伍仟元沒收之，如全部或一部不能沒收時，應以其財產抵償
之。
    事  實
一、甲○○基於販賣第二級毒品之概括犯意，並意圖營利，自民國八十七年十二月起
    ，以其住處之號碼為0000000號之電話與號碼為0000000000號
    之行動電話為連絡工具，連續販賣第二級毒品安非他命予乙○○五次，每次為新
    臺幣（下同）三千元至六千元不等，均在臺南縣新營交流道下交易。嗣於八十八
    年二月八日七時許，經警在臺南縣白河鎮仙草里處查獲乙○○，其自首而提出安
    非他命一小包，並進而配合警方以前開電話連絡甲○○購買六千元安非他命，甲
    ○○乃於該日十六時四十分許，自其位於臺南市○○○路○段八十五巷三號之住
    處攜帶安非他命二小包（合計淨重為三‧四七公克、合計包裝重為○‧三七公克
    ），至臺南縣新營交流道下販賣予乙○○時，為警當場查獲，並扣得上開安非他
    命二小包。
二、案經臺南縣警察局白河分局報請臺灣臺南地方法院檢察署檢察官偵查起訴。
    理  由
一、訊據被告王忠民固對於右揭八十八年二月八日為警查獲時係欲將所攜帶之安非他
    命交予證人乙○○等情供承不諱，惟矢口否認有何販賣第二級毒品之犯行，辯稱
    ：伊沒有賣他，當天是乙○○打電話來說很難過，伊跟他說向別人拿要六千元，
    也一樣收他六千元，並無獲利，而之前乙○○有說他那邊有很多貨，又何需向伊
    買？伊和乙○○是有在拿來拿去，伊給他三次，他也給三次，每次都是伊先給，
    乙○○再還伊，第一次是十二月時，隔十幾、二十天後乙○○就會還伊云云。經
    查右揭事實，業據證人乙○○於警訊及本院審理時證述綦詳，及證人即查獲警員
    丙○○於本院審理時到庭結證在卷，並經被告於本院審理時自承：確曾拿安非他
    命給乙○○過，地點均在臺南縣新營交流道下。被警查獲當天係要拿安非他命給
    乙○○等語在卷，復有被告於案發當天與證人乙○○間就販賣安非他命事宜聯絡
    交易時間、地點及數量等情之電話錄音及譯文一份附卷足稽，且被告為警查獲時
    所扣得之毒品經送法務部調查局鑑定結果，均係安非他命，淨重合計重三‧四七
    公克、包裝重○‧三七公克等情，有法務部調查局00000000號檢驗通知
    書一份附卷可稽，被告雖以上揭情詞置辯，然其於警訊時已自承：（問：你替乙
    ○○帶安非他命，有無從中獲利？）（答：）證人乙○○都會分一些給伊等語甚
    明，而被告於警、偵訊時均未曾提及曾和證人乙○○間有互相給予毒品然未收錢
    之情事，迄本院審理時，先係供稱：給乙○○二次安非他命，第一次與第二次相
    隔二十日等情，後則供稱：伊和乙○○是有在拿來拿去，伊給他三次，他也給三
    次，每次都是伊先給，乙○○再還伊，第一次是十二月時，隔十幾、二十天後乙
    ○○就會還伊等語，前後所供已有所不符，且與證人乙○○於歷次警訊及偵審時
    所證稱：係向被告購買等情不符，且觀被告與證人乙○○只認識二、三個月，其
    交付給乙○○之安非他命，係其至雲林縣北斗鎮花錢購買而來，以自己每日一次
    用量，可用十日等情，為被告所自承明確，則在被告與證人乙○○並非具有親屬
    關係，亦非熟稔之朋友之情形下，被告卻願自付車資而從臺南市趕到臺南縣新營
    市免費轉讓安非他命給證人乙○○吸食，顯與常理不合。且參以被告於八十八年
    二月八日與證人乙○○之電話通話內容中：‧‧‧，卓：「現在要如何算？一個
    多少？」被告：「一個六啦。」卓：「能算便宜嗎？」被告：「那一定沒辦法，
    我這一次換二萬，價錢不能減。」‧‧‧，被告：「有，我去拿一下馬上坐車上
    去，你要多少？」卓：「錢呢？」被告：「我跟你說不能不夠，不夠我馬上拿回
    來。」尤證被告與證人乙○○間確屬以金錢買受毒品之交易，而非如被告所辯係
    平價轉讓或無償給予至為顯然。足見被告所辯無非事後卸責之詞，無足為採。又
    查被告既不承認其有關前開販賣安非他命之事實，本院自無從查得其販入上開毒
    品之真正價格，及其是否因非法販賣予前揭證人而獲得具體利潤之金額，然查毒
    品安非他命因物稀價昂，取得不易，且為政府嚴予查緝取締之違禁物，而非法販
    賣毒品之刑責甚重，是以非法販賣毒品者果無利可圖，衡情自無甘冒被查緝法辦
    之危險，而無端平價供應他人，至為顯然。基上說明，堪認本件被告販入毒品安
    非他命之價格，必較販出之價格低廉，或以同一價格而減少安非他命之份量，而
    有從中賺取差額利潤圖利之意圖或事實，此應屬合理且不違背社會通常經驗之理
    性判斷。且觀被告與證人乙○○僅認識二、三個多月，，被告將安發他命給證人
    時，證人會分一些給被告等情，亦為被告分別於偵訊及警訊時自承在卷，是被告
    將毒品販賣予證人乙○○時確有從中賺取利潤無疑，其有營利意圖甚明。本件事
    證已甚明確，被告犯行洵堪認定。
二、核被告甲○○所為，係犯毒品危害防制條例第四條第二項之販賣第二級毒品罪。
    被告非法持有第二級毒品之低度行為，已為其進而販賣之高度行為所吸收，不復
    另論。其先後多次次販賣毒品既遂罪及一次販賣毒品未遂罪，時間緊接，犯罪基
    本構成要件相同，顯係基於概括之犯意反覆為之，應依連續犯之規定論以一販賣
    毒品既遂罪並加重其刑。爰審酌被告犯罪之動機、目的、手段、所造成危害、所
    得利益、所販賣毒品次數及數量、犯罪後猶空言砌詞否認犯罪等一切情狀，量處
    如主文所示之刑，並依被告犯罪之性質，認有褫奪公權之必要，爰併予宣告褫奪
    公權四年，以資懲儆。扣案之安非他命二小包（合計淨重為三‧四七公克、包裝
    重為○‧三七公克）為第二級毒品，應依毒品危害防制條例第十八條第一項前段
    之規定均沒收銷燬之。又被告先後以三千元至六千元不等之代價，販賣五次毒品
    予乙○○，業據證人乙○○於本院審理中證述明確，是被告販賣毒品所得至少應
    為現金一萬五千元，為犯罪所得之財物，雖未扣案，然不能證明業已滅失，併依
    毒品危害防制條例第十九條第一項之規定宣告沒收，如全部或一部不能沒收時，
    追徵其價額或以其財產抵償之。又被告雖於遭查獲時供出丁○○其人，然為警至
    其住處搜索，並無不法事證，且經採集其尿液送驗，亦無毒品反應等情，有臺南
    縣警察局白河分局八十八年十月二十日（八八）白警刑字第一○四五三號函送之
    資料一份在卷足憑，足認被告並未供出毒品來源而可獲減刑，附此敘明。
據上論斷，應依刑事訴訟法第二百九十九條第一項前段，毒品危害防制條例第四條第
二項、第十八條第一項前段、第十九條第一項，刑法第十一條前段、第五十六條、第
三十七條第二項，判決如主文。
中    華    民    國      八十九      年      二      月      二十九    日
                                  臺灣臺南地方法院刑事第四庭
                                          法  官  楊  惠  芬
右正本證明與原本無異。
如不服本判決，應於判決送達後十日內，向本院提出上訴狀。（應附繕本）
                  書記官  高  世  玉
中    華    民    國      八十九      年      二      月      二十九    日
附錄本案論罪科刑法條全文：
毒品危害防制條例第四條第二項：
製造、運輸、販賣第二級毒品者，處無期徒刑或七年以上有期徒刑，得併科新臺幣七
百萬元以下罰金。
毒品危害防制條例第十八條第一項：
查獲之毒品及專供製造或施用毒品之器具，不問屬於犯人與否，均沒收銷燬之。但合
於製藥或研究之用者，得不予銷燬。


司法院資訊處製作；財團法人民間司法改革基金會備份。
